【裁判字號】    92,訴,1154
【裁判日期】    920527
【裁判案由】    給付租金
【裁判全文】
臺灣臺北地方法院民事判決  九十二年度訴字第一一五四號
    原      告  甲○○
    訴訟代理人  乙○○
    被      告  東盟開發實業股份有限公司
    法定代理人  丁○○
    訴訟代理人  丙○○
右當事人間給付租金事件，本院判決如左：
    主    文
被告應給付原告新台幣壹佰零貳萬貳仟貳佰元及自九十一年十一月十四日起至清償日
止按年息百分之五計算之利息。
訴訟費用由被告負擔。
    事    實
甲、原告方面：
壹、聲明：被告應給付原告新台幣一百零二萬二千二百元及自九十一年十一月十四日
    起至清償日止按年息百分之五計算之利息。
貳、陳述：被告於民國八十五年八月二十三日及八十五年十一月二十九日與原告簽立
    投資廣場預定租賃契約，租賃台中市○○路「賺錢時代投資廣場」第一樓甲區九
    二及九八號等二間房屋，並於八十六年十二月五日起依約應給付租金。然被告於
    九十年二月起，未再依約給付原告租金，經向被告雖討，竟相應不理，為此提起
    本件訴訟。
、證據：提出
  一、預定租賃契約書修定協議書。
  二、投資廣場預定租賃契約書。
  三、存證信函暨掛號回執。
  四、中聯信託投資股份有限公司台中分公司函。
乙、被告方面：
壹、聲明：原告之訴駁回。
貳、陳述：兩造間租賃契約第五條約定：「甲方（即原告）依規定應按期繳納本戶之
    貸款本金及利息，如因遲延或拖欠致有影響整體經營之顧慮時，乙方（即被告）
    亦得由應付甲方之租金中予以扣繳。」本件原告自八十九年十二月起即未繳交中
    聯信託投資股份有限公司台中分公司（下稱中聯信託）之貸款本金及利息，迄今
    已積欠新台幣（下同）四百六十六萬九千四百二十五元及利息、遲延利息及違約
    金，致系爭房屋遭中聯信託聲請強制執行，從而被告依租賃契約之約定，自九十
    年二月停付租金，依約並無不合。
    理    由
一、程序方面：按當事人得以合意定第一審管轄法院，但以關於由一定法律關係而生
    之訴訟，前項合意，應以文書為之，民事訴訟法第二十四條定有明文。查本件兩
    造所簽之約定書第十二條約定合意本件契約如有涉訟時，以本院為第一審管轄法
    院，本件本院自有管轄權，合先說明。
二、原告起訴主張被告於八十五年八月二十三日及八十五年十一月二十九日與原告簽
    立投資廣場預定租賃契約，租賃台中市○○路「賺錢時代投資廣場」第一樓甲區
    九二及九八號等二間房屋，並於八十六年十二月五日起依約應給付租金。然被告
    於九十年二月起，即未依約給付原告租金等語；被告則以兩造間租賃契約第五條
    約定，原告依規定應按期繳納本戶之貸款本金及利息，如因遲延或拖欠致有影響
    整體經營之顧慮時，被告亦得由應付甲方之租金中予以扣繳，本件原告自八十九
    年十二月起即未繳交中聯信託之貸款本金及利息，迄今已積欠四百六十六萬九千
    四百二十五元及利息、遲延利息及違約金，致系爭房屋遭中聯信託聲請強制執行
    ，從而被告依租賃契約之約定，自九十年二月停付租金，依約並無不合等語，資
    為抗辯。
三、查原告主張兩造間有投資廣場預定租賃契約，租賃台中市○○路「賺錢時代投資
    廣場」第一樓甲區九二及九八號等二間房屋，並約定於八十六年十二月五日起應
    給付租金乙節，為被告所不爭執，原告此部份之主張堪信為真實。
四、次查原告主張被告於九十年二月起，未再依約給付原告租金乙節，為被告所不爭
    執，亦堪信為真實。又被告雖辯稱原告自八十九年十二月起即未繳交中聯信託之
    貸款本金及利息，致系爭房屋遭中聯信託聲請強制執行，從而被告依租賃契約之
    約定，自九十年二月停付租金，依約並無不合。經查，依兩造間租賃契約第五條
    約定：「甲方（即原告）依規定應按期繳納本戶之貸款本金及利息，如因遲延或
    拖欠致有影響整體經營之顧慮時，乙方（即被告）亦得由應付甲方之租金中予以
    扣繳。」被告於原告遲延或拖欠繳納中聯信託之貸款本金及利息致有影像整體經
    營之顧慮時，被告僅得由應付原告之租金予以扣繳，而非指被告於原告有遲延或
    拖欠繳納中聯信託本金及利息致有影響整體經營之顧慮時，被告即得拒絕給付原
    告租金，是被告以兩造間租賃契約第五條之約定拒絕給付租金之抗辯，即無可取
    ；從而，原告據以提起本訴，請求被告給付租金一百零二萬二千二百元及自九十
    一年十一月十四日起至清償日止按年息百分之五計算之利息，即無不合，應予准
    許。
五、結論：原告之訴為有理由，依民事訴訟法第七十八條判決如主文。
中      華      民      國    九十二    年      五      月    二十七    日
                                            民事第五庭法      官  賴劍毅
右為正本係照原本作成
如對本判決上訴，須於判決送達後廿日內向本院提出上訴狀
中      華      民      國    九十二    年      五      月    二十七    日
~B法院書記官  吳芳玉


司法院資訊處製作；財團法人民間司法改革基金會備份。
